# 看了一家年报有些疑惑

提问人：心海拂清风 时间：2017-02-04 15:12:27
我理解很可能是根据会计准则 30 号的列报要求，在一个营业周期内属于流动资产，可能核算的是理财产品或者信托投资等其他投资，而且金额较大，这点可以从投资收益明细得到一定程度印证，它有处置可供的收益，很有可能与这个有关系。不然很难有其他原因。

回答人：chenyiwei
赞同 2 楼理解。金融资产的“四分类”是基于资产的确认和计量的要求，而流动／非流动的分类是基于报表列报的要求，因此两者并不矛盾。如果可供出售金融资产的存续期限或者预计持有期限短于一年或一个营业周期，则仍属于流动资产，列报于资产负债表中流动资产大类下的“其他流动资产”项目内。 类似地，以公允价值计量且其变动计入当期损益的金融资产／负债中，除了为了短期内出售或结算目的而持有的交易性金融资产／负债必然属于流动资产或流动负债以外，不属于交易性金融资产／负债而被指定为以公允价值计量且其变动计入当期损益的金融资产／负债，或者属于衍生金融资产／负债的情形，都有可能是非流动资产或非流动负债，例如结算周期超出一年的衍生工具。